---
title: "Análise descritiva - TAN"
---

```{r , include = FALSE}
setwd('E:\\Artigo TAN\\ANÁLISES 2020') 
```

```{r , echo = TRUE}
load('TAN.rda') #Carregando o banco
```

```{r, include = FALSE}
library(survey)
options(survey.lonely.psu='adjust')
```

#População de estudo

### Sem o efeito do plano amostral
```{r , echo = F}
sem.efeito=as.data.frame(svyby(~one_cria,~tan,criancas_des,na.rm=TRUE,unwtd.count))
row.names(sem.efeito)= c("TAN não utilizada", "TAN utilizada")
```

```{r , echo = T}
sem.efeito
```

### Com o efeito do plano amostral
```{r , echo = F}
com.efeito=round(svytotal(~one_cria,criancas_des),0)
com.efeito=as.data.frame(com.efeito)
rownames(com.efeito)= c("População")
colnames(com.efeito)= c("Total", "SE")

uso=round(svyby(~one_cria,~tan,criancas_des,na.rm=TRUE,svytotal),0)
uso=as.data.frame(uso)
rownames(uso)= c("TAN não utilizada", "TAN utilizada")
colnames(uso)= c("TAN","População", "SE")

result=svymean( ~ tan,criancas_des,na.rm = TRUE )
a=c("Prevalência","Lim.Inf","Lim.Sup") 
b=round((coef(result))*100,2)
c=round((confint(result ))*100,2)
prev=c(b,c)
prevalencia=as.data.frame(rbind(a,prev))
rownames(prevalencia) <- c()
colnames(prevalencia) <- c()
```

```{r , echo = T}
com.efeito
```

#Total da utilização da TAN
```{r , echo = T}
uso
```

#Prevalência de utilização da TAN
```{r , echo = T}
prevalencia
```

#População por Capitais
```{r , echo = F}
capsem=svyby(~one_cria,~ capitais,criancas_des,na.rm=TRUE,unwtd.count)
nclusters=svyby(~one_cria,~capitais,criancas_des,na.rm=TRUE,svytotal)
ncap=round(coef(nclusters),0)
ncap=as.data.frame(ncap)
tcap=as.data.frame(cbind(capsem,ncap))
rownames(tcap) <- c()
colnames(tcap) <- c("Capitais", "Sem efeito", "SE", "Com efeito")
```

```{r , echo = T}
tcap
```

#Nível individual

#Fórmula para cálculo do IC exato
```{r , echo = T}
svyciby <- 
  function( formula , by , design , method = 'likelihood' , df = degf( design ) ){
    
    # steal a bunch of code from the survey package's source
    # stored in surveyby.R..
    byfactors <- model.frame( by , model.frame( design ) , na.action = na.pass )
    byfactor <- do.call( "interaction" , byfactors )
    uniquelevels <- sort( unique( byfactor ) )
    uniques <- match( uniquelevels , byfactor )
    # note: this may not work for all types..
    # i only tested it out on your example.
    
    # run the svyciprop() function on every unique combo
    all.cis <-
      lapply( 
        uniques , 
        function( i ){
          
          svyciprop( 
            formula , 
            design[ byfactor %in% byfactor[i] ] ,
            method = method ,
            df = df
          )
        }
      )
    
    # transpose the svyciprop confidence intervals
    t.cis <- t( sapply( all.cis , attr , "ci" ) )
    
    # tack on the names
    dimnames( t.cis )[[1]] <- as.character( sort( unique( byfactor ) ) )
    
    # return the results
    t.cis
  }
```

#Idade da mulher/responsável
```{r , echo = F}
#Sem o efeito do plano amostral 
sem.efeito=svyby(~tan,~ idade_mae,subset(criancas_des, tan==1),na.rm=TRUE,unwtd.count) 
sem.efeito=data.frame(sem.efeito)

#Com o efeito do plano amostral
com.efeito=round(coef(svyby(~tan,~ idade_mae,criancas_des,svytotal,na.rm = TRUE)),0) 
com.efeito=data.frame(com.efeito)

#Proporção pontual
prop=round(coef(svyby(~tan,~ idade_mae,criancas_des,svymean,na.rm = TRUE))*100,2)
prop=data.frame(prop)

#Proporção da variável com IC 95% (binomial exato)
ic=round(svyciby( ~tan , ~idade_mae , criancas_des , method = 'logit' , df = Inf )*100,2)
tabela=as.data.frame(cbind(prop,ic))
colnames(tabela) <- c("Proporção", "Lim.Inf.", "Lim.Sup.")
```

###Variável sem o efeito do plano amostral
```{r , echo = T}
sem.efeito
```

###Variável com o efeito do plano amostral
```{r , echo = T}
com.efeito
```

###Proporção com IC 95% (binomial exato)
```{r , echo = T}
tabela
```

#Raça/cor da mulher/responsável
```{r , echo = F}
#Sem o efeito do plano amostral 
sem.efeito=svyby(~tan,~ racacor_mae,subset(criancas_des, tan==1),na.rm=TRUE,unwtd.count) 
sem.efeito=data.frame(sem.efeito)

#Com o efeito do plano amostral
com.efeito=round(coef(svyby(~tan,~ racacor_mae,criancas_des,svytotal,na.rm = TRUE)),0) 
com.efeito=data.frame(com.efeito)

#Proporção pontual
prop=round(coef(svyby(~tan,~ racacor_mae,criancas_des,svymean,na.rm = TRUE))*100,2)
prop=data.frame(prop)

#Proporção da variável com IC 95% (binomial exato)
ic=round(svyciby( ~tan , ~racacor_mae , criancas_des , method = 'logit' , df = Inf )*100,2)
tabela=as.data.frame(cbind(prop,ic))
colnames(tabela) <- c("Proporção", "Lim.Inf.", "Lim.Sup.")
```

###Variável sem o efeito do plano amostral
```{r , echo = T}
sem.efeito
```

###Variável com o efeito do plano amostral
```{r , echo = T}
com.efeito
```

###Proporção com IC 95% (binomial exato)
```{r , echo = T}
tabela
```

#Vive com compalheirx
```{r , echo = F}
#Sem o efeito do plano amostral 
sem.efeito=svyby(~tan,~ compx,subset(criancas_des, tan==1),na.rm=TRUE,unwtd.count) 
sem.efeito=data.frame(sem.efeito)

#Com o efeito do plano amostral
com.efeito=round(coef(svyby(~tan,~ compx,criancas_des,svytotal,na.rm = TRUE)),0) 
com.efeito=data.frame(com.efeito)

#Proporção pontual
prop=round(coef(svyby(~tan,~ compx,criancas_des,svymean,na.rm = TRUE))*100,2)
prop=data.frame(prop)

#Proporção da variável com IC 95% (binomial exato)
ic=round(svyciby( ~tan , ~compx , criancas_des , method = 'logit' , df = Inf )*100,2)
tabela=as.data.frame(cbind(prop,ic))
colnames(tabela) <- c("Proporção", "Lim.Inf.", "Lim.Sup.")
```

###Variável sem o efeito do plano amostral
```{r , echo = T}
sem.efeito
```

###Variável com o efeito do plano amostral
```{r , echo = T}
com.efeito
```

###Proporção com IC 95% (binomial exato)
```{r , echo = T}
tabela
```

#Escolaridade da mulher/responsável
```{r , echo = F}
#Sem o efeito do plano amostral 
sem.efeito=svyby(~tan,~ educ_mae,subset(criancas_des, tan==1),na.rm=TRUE,unwtd.count) 
sem.efeito=data.frame(sem.efeito)

#Com o efeito do plano amostral
com.efeito=round(coef(svyby(~tan,~ educ_mae,criancas_des,svytotal,na.rm = TRUE)),0) 
com.efeito=data.frame(com.efeito)

#Proporção pontual
prop=round(coef(svyby(~tan,~ educ_mae,criancas_des,svymean,na.rm = TRUE))*100,2)
prop=data.frame(prop)

#Proporção da variável com IC 95% (binomial exato)
ic=round(svyciby( ~tan , ~educ_mae , criancas_des , method = 'logit' , df = Inf )*100,2)
tabela=as.data.frame(cbind(prop,ic))
colnames(tabela) <- c("Proporção", "Lim.Inf.", "Lim.Sup.")
```

###Variável sem o efeito do plano amostral
```{r , echo = T}
sem.efeito
```

###Variável com o efeito do plano amostral
```{r , echo = T}
com.efeito
```

###Proporção com IC 95% (binomial exato)
```{r , echo = T}
tabela
```

#Número de partos da mulher/responsável
```{r , echo = F}
#Sem o efeito do plano amostral 
sem.efeito=svyby(~tan,~ partos_mae,subset(criancas_des, tan==1),na.rm=TRUE,unwtd.count) 
sem.efeito=data.frame(sem.efeito)

#Com o efeito do plano amostral
com.efeito=round(coef(svyby(~tan,~ partos_mae,criancas_des,svytotal,na.rm = TRUE)),0) 
com.efeito=data.frame(com.efeito)

#Proporção pontual
prop=round(coef(svyby(~tan,~ partos_mae,criancas_des,svymean,na.rm = TRUE))*100,2)
prop=data.frame(prop)

#Proporção da variável com IC 95% (binomial exato)
ic=round(svyciby( ~tan , ~partos_mae , criancas_des , method = 'logit' , df = Inf )*100,2)
tabela=as.data.frame(cbind(prop,ic))
colnames(tabela) <- c("Proporção", "Lim.Inf.", "Lim.Sup.")
```

###Variável sem o efeito do plano amostral
```{r , echo = T}
sem.efeito
```

###Variável com o efeito do plano amostral
```{r , echo = T}
com.efeito
```

###Proporção com IC 95% (binomial exato)
```{r , echo = T}
tabela
```

#A mulher/responsável relata ter deficiência auditiva
```{r , echo = F}
#Sem o efeito do plano amostral 
sem.efeito=svyby(~tan,~ dauditiva,subset(criancas_des, tan==1),na.rm=TRUE,unwtd.count) 
sem.efeito=data.frame(sem.efeito)

#Com o efeito do plano amostral
com.efeito=round(coef(svyby(~tan,~ dauditiva,criancas_des,svytotal,na.rm = TRUE)),0) 
com.efeito=data.frame(com.efeito)

#Proporção pontual
prop=round(coef(svyby(~tan,~ dauditiva,criancas_des,svymean,na.rm = TRUE))*100,2)
prop=data.frame(prop)

#Proporção da variável com IC 95% (binomial exato)
ic=round(svyciby( ~tan , ~dauditiva , criancas_des , method = 'logit' , df = Inf )*100,2)
tabela=as.data.frame(cbind(prop,ic))
colnames(tabela) <- c("Proporção", "Lim.Inf.", "Lim.Sup.")
```

###Variável sem o efeito do plano amostral
```{r , echo = T}
sem.efeito
```

###Variável com o efeito do plano amostral
```{r , echo = T}
com.efeito
```

###Proporção com IC 95% (binomial exato)
```{r , echo = T}
tabela
```

###Summary de deficiência auditiva
```{r , echo = T}
#Considerando o banco todo
summary(criamae$dauditiva) 

#Considerando apenas quem realizou a TAN (tan==1)
tansim=subset(criamae, tan==1)
summary(tansim$dauditiva)
```

#Realização de atividade remunerada
```{r , echo = F}
#Sem o efeito do plano amostral 
sem.efeito=svyby(~tan,~ atiremu,subset(criancas_des, tan==1),na.rm=TRUE,unwtd.count) 
sem.efeito=data.frame(sem.efeito)

#Com o efeito do plano amostral
com.efeito=round(coef(svyby(~tan,~ atiremu,criancas_des,svytotal,na.rm = TRUE)),0) 
com.efeito=data.frame(com.efeito)

#Proporção pontual
prop=round(coef(svyby(~tan,~ atiremu,criancas_des,svymean,na.rm = TRUE))*100,2)
prop=data.frame(prop)

#Proporção da variável com IC 95% (binomial exato)
ic=round(svyciby( ~tan , ~atiremu , criancas_des , method = 'logit' , df = Inf )*100,2)
tabela=as.data.frame(cbind(prop,ic))
colnames(tabela) <- c("Proporção", "Lim.Inf.", "Lim.Sup.")
```

###Variável sem o efeito do plano amostral
```{r , echo = T}
sem.efeito
```

###Variável com o efeito do plano amostral
```{r , echo = T}
com.efeito
```

###Proporção com IC 95% (binomial exato)
```{r , echo = T}
tabela
```

#Cadastro na Estratégia Saúde da Família
```{r , echo = F}
#Sem o efeito do plano amostral 
sem.efeito=svyby(~tan,~ esf,subset(criancas_des, tan==1),na.rm=TRUE,unwtd.count) 
sem.efeito=data.frame(sem.efeito)

#Com o efeito do plano amostral
com.efeito=round(coef(svyby(~tan,~ esf,criancas_des,svytotal,na.rm = TRUE)),0) 
com.efeito=data.frame(com.efeito)

#Proporção pontual
prop=round(coef(svyby(~tan,~ esf,criancas_des,svymean,na.rm = TRUE))*100,2)
prop=data.frame(prop)

#Proporção da variável com IC 95% (binomial exato)
ic=round(svyciby( ~tan , ~esf , criancas_des , method = 'logit' , df = Inf )*100,2)
tabela=as.data.frame(cbind(prop,ic))
colnames(tabela) <- c("Proporção", "Lim.Inf.", "Lim.Sup.")
```

###Variável sem o efeito do plano amostral
```{r , echo = T}
sem.efeito
```

###Variável com o efeito do plano amostral
```{r , echo = T}
com.efeito
```

###Proporção com IC 95% (binomial exato)
```{r , echo = T}
tabela
```

#Posse de plano de saúde
```{r , echo = F}
#Sem o efeito do plano amostral 
sem.efeito=svyby(~tan,~ plano,subset(criancas_des, tan==1),na.rm=TRUE,unwtd.count) 
sem.efeito=data.frame(sem.efeito)

#Com o efeito do plano amostral
com.efeito=round(coef(svyby(~tan,~ plano,criancas_des,svytotal,na.rm = TRUE)),0) 
com.efeito=data.frame(com.efeito)

#Proporção pontual
prop=round(coef(svyby(~tan,~ plano,criancas_des,svymean,na.rm = TRUE))*100,2)
prop=data.frame(prop)

#Proporção da variável com IC 95% (binomial exato)
ic=round(svyciby( ~tan , ~plano , criancas_des , method = 'logit' , df = Inf )*100,2)
tabela=as.data.frame(cbind(prop,ic))
colnames(tabela) <- c("Proporção", "Lim.Inf.", "Lim.Sup.")
```

###Variável sem o efeito do plano amostral
```{r , echo = T}
sem.efeito
```

###Variável com o efeito do plano amostral
```{r , echo = T}
com.efeito
```

###Proporção com IC 95% (binomial exato)
```{r , echo = T}
tabela
```

#Local do pré-natal
```{r , echo = F}
#Sem o efeito do plano amostral 
sem.efeito=svyby(~tan,~ locpre,subset(criancas_des, tan==1),na.rm=TRUE,unwtd.count) 
sem.efeito=data.frame(sem.efeito)

#Com o efeito do plano amostral
com.efeito=round(coef(svyby(~tan,~ locpre,criancas_des,svytotal,na.rm = TRUE)),0) 
com.efeito=data.frame(com.efeito)

#Proporção pontual
prop=round(coef(svyby(~tan,~ locpre,criancas_des,svymean,na.rm = TRUE))*100,2)
prop=data.frame(prop)

#Proporção da variável com IC 95% (binomial exato)
ic=round(svyciby( ~tan , ~locpre , criancas_des , method = 'logit' , df = Inf )*100,2)
tabela=as.data.frame(cbind(prop,ic))
colnames(tabela) <- c("Proporção", "Lim.Inf.", "Lim.Sup.")
```

###Variável sem o efeito do plano amostral
```{r , echo = T}
sem.efeito
```

###Variável com o efeito do plano amostral
```{r , echo = T}
com.efeito
```

###Proporção com IC 95% (binomial exato)
```{r , echo = T}
tabela
```

#Localização do parto
```{r , echo = F}
#Sem o efeito do plano amostral 
sem.efeito=svyby(~tan,~ locparto,subset(criancas_des, tan==1),na.rm=TRUE,unwtd.count) 
sem.efeito=data.frame(sem.efeito)

#Com o efeito do plano amostral
com.efeito=round(coef(svyby(~tan,~ locparto,criancas_des,svytotal,na.rm = TRUE)),0) 
com.efeito=data.frame(com.efeito)

#Proporção pontual
prop=round(coef(svyby(~tan,~ locparto,criancas_des,svymean,na.rm = TRUE))*100,2)
prop=data.frame(prop)

#Proporção da variável com IC 95% (binomial exato)
ic=round(svyciby( ~tan , ~locparto , criancas_des , method = 'logit' , df = Inf )*100,2)
tabela=as.data.frame(cbind(prop,ic))
colnames(tabela) <- c("Proporção", "Lim.Inf.", "Lim.Sup.")
```

###Variável sem o efeito do plano amostral
```{r , echo = T}
sem.efeito
```

###Variável com o efeito do plano amostral
```{r , echo = T}
com.efeito
```

###Proporção com IC 95% (binomial exato)
```{r , echo = T}
tabela
```

#Número de consultas de pré-natal
```{r , echo = F}
#Sem o efeito do plano amostral 
sem.efeito=svyby(~tan,~ consultas7,subset(criancas_des, tan==1),na.rm=TRUE,unwtd.count) 
sem.efeito=data.frame(sem.efeito)

#Com o efeito do plano amostral
com.efeito=round(coef(svyby(~tan,~ consultas7,criancas_des,svytotal,na.rm = TRUE)),0) 
com.efeito=data.frame(com.efeito)

#Proporção pontual
prop=round(coef(svyby(~tan,~ consultas7,criancas_des,svymean,na.rm = TRUE))*100,2)
prop=data.frame(prop)

#Proporção da variável com IC 95% (binomial exato)
ic=round(svyciby( ~tan , ~consultas7 , criancas_des , method = 'logit' , df = Inf )*100,2)
tabela=as.data.frame(cbind(prop,ic))
colnames(tabela) <- c("Proporção", "Lim.Inf.", "Lim.Sup.")
```

###Variável sem o efeito do plano amostral
```{r , echo = T}
sem.efeito
```

###Variável com o efeito do plano amostral
```{r , echo = T}
com.efeito
```

###Proporção com IC 95% (binomial exato)
```{r , echo = T}
tabela
```

#Orientação sobre sinais de risco na gravidez
```{r , echo = F}
#Sem o efeito do plano amostral 
sem.efeito=svyby(~tan,~ risco,subset(criancas_des, tan==1),na.rm=TRUE,unwtd.count) 
sem.efeito=data.frame(sem.efeito)

#Com o efeito do plano amostral
com.efeito=round(coef(svyby(~tan,~ risco,criancas_des,svytotal,na.rm = TRUE)),0) 
com.efeito=data.frame(com.efeito)

#Proporção pontual
prop=round(coef(svyby(~tan,~ risco,criancas_des,svymean,na.rm = TRUE))*100,2)
prop=data.frame(prop)

#Proporção da variável com IC 95% (binomial exato)
ic=round(svyciby( ~tan , ~risco , criancas_des , method = 'logit' , df = Inf )*100,2)
tabela=as.data.frame(cbind(prop,ic))
colnames(tabela) <- c("Proporção", "Lim.Inf.", "Lim.Sup.")
```

###Variável sem o efeito do plano amostral
```{r , echo = T}
sem.efeito
```

###Variável com o efeito do plano amostral
```{r , echo = T}
com.efeito
```

###Proporção com IC 95% (binomial exato)
```{r , echo = T}
tabela
```

#Realização de exame de sangue para sífilis
```{r , echo = F}
#Sem o efeito do plano amostral 
sem.efeito=svyby(~tan,~ sifilis,subset(criancas_des, tan==1),na.rm=TRUE,unwtd.count) 
sem.efeito=data.frame(sem.efeito)

#Com o efeito do plano amostral
com.efeito=round(coef(svyby(~tan,~ sifilis,criancas_des,svytotal,na.rm = TRUE)),0) 
com.efeito=data.frame(com.efeito)

#Proporção pontual
prop=round(coef(svyby(~tan,~ sifilis,criancas_des,svymean,na.rm = TRUE))*100,2)
prop=data.frame(prop)

#Proporção da variável com IC 95% (binomial exato)
ic=round(svyciby( ~tan , ~sifilis , criancas_des , method = 'logit' , df = Inf )*100,2)
tabela=as.data.frame(cbind(prop,ic))
colnames(tabela) <- c("Proporção", "Lim.Inf.", "Lim.Sup.")
```

###Variável sem o efeito do plano amostral
```{r , echo = T}
sem.efeito
```

###Variável com o efeito do plano amostral
```{r , echo = T}
com.efeito
```

###Proporção com IC 95% (binomial exato)
```{r , echo = T}
tabela
```

#Foi pedido teste de sífilis para "parceiro"
```{r , echo = F}
#Sem o efeito do plano amostral 
sem.efeito=svyby(~tan,~ sifparx,subset(criancas_des, tan==1),na.rm=TRUE,unwtd.count) 
sem.efeito=data.frame(sem.efeito)

#Com o efeito do plano amostral
com.efeito=round(coef(svyby(~tan,~ sifparx,criancas_des,svytotal,na.rm = TRUE)),0) 
com.efeito=data.frame(com.efeito)

#Proporção pontual
prop=round(coef(svyby(~tan,~ sifparx,criancas_des,svymean,na.rm = TRUE))*100,2)
prop=data.frame(prop)

#Proporção da variável com IC 95% (binomial exato)
ic=round(svyciby( ~tan , ~sifparx , criancas_des , method = 'logit' , df = Inf )*100,2)
tabela=as.data.frame(cbind(prop,ic))
colnames(tabela) <- c("Proporção", "Lim.Inf.", "Lim.Sup.")
```

###Variável sem o efeito do plano amostral
```{r , echo = T}
sem.efeito
```

###Variável com o efeito do plano amostral
```{r , echo = T}
com.efeito
```

###Proporção com IC 95% (binomial exato)
```{r , echo = T}
tabela
```

###Summary de teste de sífilis para "parceiro"
```{r , echo = T}
#Considerando o banco todo
summary(criamae$sifparx) 

#Considerando apenas quem realizou a TAN (tan==1)
summary(tansim$sifparx)
```

#Não resposta de teste de sífilis em "parceiro"
```{r, echo = F}
#Estratégia para cálculo da proporção de NA em sifpar

#teste=as.numeric(criamae[,"s031_mae"])
#criamae$teste=teste
#criancas_des$variables <- cbind(teste,criancas_des$variables)
#teste2=as.data.frame(teste)

#library( MASS)
#write.csv(teste2, file="sifilispar.csv2")

sifpar=read.csv2("sp.csv", header=TRUE, sep=";")
colnames(sifpar)=c("teste","par")
par=as.numeric(sifpar[,"par"])

criamae$parteste=par
criancas_des$variables <- cbind(par,criancas_des$variables)
```

```{r, echo = T}
#Criação de nova variável: "par", que representa um espelho da variável sifparx, onde:
#1= não; 2= sim; #3= não resposta.
```


```{r, echo = F}
#Sem o efeito do plano amostral
sem.efeito=svyby(~tan,~ par,subset(criancas_des, tan==1),na.rm=TRUE,unwtd.count) 
sem.efeito=data.frame(sem.efeito)

#Com o efeito do plano amostral
com.efeito=round(coef(svyby(~tan,~ par,criancas_des,svytotal,na.rm = TRUE)),0) 
com.efeito=data.frame(com.efeito)

#Proporção pontual
prop=round(coef(svyby(~tan,~ par,criancas_des,svymean,na.rm = TRUE))*100,2)
prop=data.frame(prop)

#Proporção da variável com IC 95% (binomial exato)
ic=round(svyciby( ~tan , ~par , criancas_des , method = 'logit' , df = Inf )*100,2)
tabela=as.data.frame(cbind(prop,ic))
colnames(tabela) <- c("Proporção", "Lim.Inf.", "Lim.Sup.")
```

###Variável sem o efeito do plano amostral
```{r, echo = T}
sem.efeito
```

###Variável com o efeito do plano amostral
```{r, echo = T}
com.efeito
```

###Proporção com IC 95% (binomial exato)
```{r, echo = T}
tabela
```

#Foi solicitado o teste para HIV
```{r , echo = F}
#Sem o efeito do plano amostral 
sem.efeito=svyby(~tan,~ hiv,subset(criancas_des, tan==1),na.rm=TRUE,unwtd.count) 
sem.efeito=data.frame(sem.efeito)

#Com o efeito do plano amostral
com.efeito=round(coef(svyby(~tan,~ hiv,criancas_des,svytotal,na.rm = TRUE)),0) 
com.efeito=data.frame(com.efeito)

#Proporção pontual
prop=round(coef(svyby(~tan,~ hiv,criancas_des,svymean,na.rm = TRUE))*100,2)
prop=data.frame(prop)

#Proporção da variável com IC 95% (binomial exato)
ic=round(svyciby( ~tan , ~hiv , criancas_des , method = 'logit' , df = Inf )*100,2)
tabela=as.data.frame(cbind(prop,ic))
colnames(tabela) <- c("Proporção", "Lim.Inf.", "Lim.Sup.")
```

###Variável sem o efeito do plano amostral
```{r , echo = T}
sem.efeito
```

###Variável com o efeito do plano amostral
```{r , echo = T}
com.efeito
```

###Proporção com IC 95% (binomial exato)
```{r , echo = T}
tabela
```

