---
title: "Bancos para TAN"
output: word_document
---
#Carregando os questionários originais da PNS-2013
```{r , include = FALSE}
setwd('E:\\Artigo TAN\\ANÁLISES 2020')
```

```{r , echo = TRUE}
load('2013 all questionnaire survey design.rda')
load('2013 long questionnaire survey design.rda')
```

```{r, include = FALSE}
library(survey)
options(survey.lonely.psu='adjust')
```

#População de estudo
```{r , echo = TRUE}
criancas=subset(x,l020=='1'& (l008==1|l008==2)&(c00703==2011|c00703==2012|c00703==2013)&v0031== "1")
maes=subset(pes_sel,s001 %in% c('1','2')& v0031== "1")
criamae1=merge(criancas,maes,by=c('v0001','v0024','upa_pns','v0006_pns'),all=FALSE,suffixes=c('_cria','_mae'))
```

#Localização do estudo
```{r , echo = TRUE}
v001=as.factor(criamae1[,"v0001"])
capitais= factor(v001, levels=c("11", "12", "13", "14", "15", "16", "17", "21", "22","23", "24", "25","26", "27", "28", "29","31", "32", "33", "35", "41", "42", "43", "50", "51", "52", "53"),
                 labels =c("Porto Velho", "Rio Branco", "Manaus", "Boa Vista", "Belém","Macapá", "Palmas","São Luís", "Terezina", "Fortaleza", "Natal", "João Pessoa", "Recife", "Maceió","Aracaju", "Salvador","Belo Horizonte", "Vitória", "Rio de Janeiro", "São Paulo", "Curitiba", "Florianópolis", "Porto Alegre", "Campo Grande", "Cuiabá", "Goiania", "Brasília"))

criamae1$capitais=capitais
```

#Critério de inclusão: Nascimentos até 21/05/2013
```{r , echo = TRUE}
#ano
ano=as.numeric(criamae1[,"c00703_cria"])
criamae1$ano=as.numeric(criamae1[,"c00703_cria"])

#mes
mes=as.numeric(criamae1[,"c00702_cria"])
criamae1$mes=as.numeric(criamae1[,"c00702_cria"])

#ano/mes
criamae1$anomes=paste(ano,mes,sep="/",collapse = NULL)

#dia
dia=as.numeric(criamae1[,"c00701_cria"])
criamae1$dia=as.numeric(criamae1[,"c00701_cria"])

#agregando ano/mes/dia
anomesdia=paste(ano,mes,dia,sep="/",collapse = NULL)
criamae1$anomesdia=paste(ano,mes,dia,sep="/",collapse = NULL)
#table(anomesdia)

#nascimentos até 21/05/2013
criamae2=subset(criamae1,
(anomesdia=="2011/10/2"|anomesdia=="2011/10/9"|anomesdia=="2011/11/23"|
anomesdia=="2011/11/29"|anomesdia=="2011/12/26"|anomesdia== "2011/9/16"|
anomesdia=="2011/9/21"|anomesdia=="2012/1/1"|anomesdia=="2012/1/12"|
anomesdia=="2012/1/14"|anomesdia=="2012/1/16"|anomesdia=="2012/1/18"|
anomesdia=="2012/1/19"|anomesdia=="2012/1/2"|anomesdia=="2012/1/21"|
anomesdia=="2012/1/23"|anomesdia=="2012/1/24"|anomesdia=="2012/1/25"|
anomesdia=="2012/1/26"|anomesdia=="2012/1/27"|anomesdia=="2012/1/3"|
anomesdia=="2012/1/30"|anomesdia=="2012/1/4"|anomesdia=="2012/1/5"|
anomesdia=="2012/1/6"|anomesdia=="2012/1/7"|anomesdia=="2012/10/11"|
anomesdia=="2012/10/13"|anomesdia=="2012/10/14"|anomesdia=="2012/10/15"|
anomesdia=="2012/10/17"|anomesdia=="2012/10/18"|anomesdia=="2012/10/19"|
anomesdia=="2012/10/2"|anomesdia=="2012/10/22"|anomesdia=="2012/10/23"|
anomesdia=="2012/10/25"|anomesdia=="2012/10/26"|anomesdia=="2012/10/27"|
anomesdia=="2012/10/29"|anomesdia=="2012/10/30"|anomesdia=="2012/10/31"|
anomesdia=="2012/10/4"|anomesdia=="2012/10/6"|anomesdia=="2012/10/8"|
anomesdia=="2012/11/10"|anomesdia=="2012/11/11"|anomesdia=="2012/11/12"|
anomesdia=="2012/11/14"|anomesdia=="2012/11/15"|anomesdia=="2012/11/18"|
anomesdia=="2012/11/19"|anomesdia=="2012/11/20"|anomesdia=="2012/11/21"|
anomesdia=="2012/11/23"|anomesdia=="2012/11/26"|anomesdia=="2012/11/27"|
anomesdia=="2012/11/28"|anomesdia=="2012/11/29"|anomesdia=="2012/11/3"|
anomesdia=="2012/11/4"|anomesdia=="2012/11/5"|anomesdia=="2012/11/6"|
anomesdia=="2012/11/7"|anomesdia=="2012/11/8"|anomesdia=="2012/12/10"|
anomesdia=="2012/12/11"|anomesdia=="2012/12/12"|anomesdia=="2012/12/13"|
anomesdia=="2012/12/15"|anomesdia=="2012/12/16"|anomesdia=="2012/12/17"|
anomesdia=="2012/12/18"|anomesdia=="2012/12/20"|anomesdia=="2012/12/22"|
anomesdia=="2012/12/23"|anomesdia=="2012/12/25"|anomesdia=="2012/12/28"|
anomesdia=="2012/12/3"|anomesdia=="2012/12/30"|anomesdia=="2012/12/4"|
anomesdia=="2012/12/5"|anomesdia=="2012/12/6"|anomesdia=="2012/12/7"|
anomesdia=="2012/12/8"|anomesdia=="2012/12/9"|anomesdia=="2012/2/10"|
anomesdia=="2012/2/11"|anomesdia=="2012/2/12"|anomesdia=="2012/2/14"|
anomesdia=="2012/2/15"|anomesdia=="2012/2/16"|anomesdia=="2012/2/18"|
anomesdia=="2012/2/19"|anomesdia=="2012/2/20"|anomesdia=="2012/2/22"|
anomesdia=="2012/2/25"|anomesdia=="2012/2/27"|anomesdia=="2012/2/28"|
anomesdia=="2012/2/29"|anomesdia=="2012/2/3"|anomesdia=="2012/2/4"|
anomesdia=="2012/2/6"|anomesdia=="2012/2/8"|anomesdia=="2012/2/9"|
anomesdia=="2012/3/1"|anomesdia=="2012/3/12"|anomesdia=="2012/3/14"|
anomesdia=="2012/3/15"|anomesdia=="2012/3/16"|anomesdia=="2012/3/17"|
anomesdia=="2012/3/18"|anomesdia=="2012/3/2"|anomesdia=="2012/3/20"|
anomesdia=="2012/3/23"|anomesdia=="2012/3/25"|anomesdia=="2012/3/26"|
anomesdia=="2012/3/28"|anomesdia=="2012/3/3"|anomesdia=="2012/3/31"|
anomesdia=="2012/3/5"|anomesdia=="2012/3/6"|anomesdia=="2012/3/7"|
anomesdia=="2012/3/8"|anomesdia=="2012/3/9"|anomesdia=="2012/4/10"|
anomesdia=="2012/4/11"|anomesdia=="2012/4/12"|anomesdia=="2012/4/13"|
anomesdia=="2012/4/18"|anomesdia=="2012/4/19"|anomesdia=="2012/4/2"|
anomesdia=="2012/4/21"|anomesdia=="2012/4/23"|anomesdia=="2012/4/24"|
anomesdia=="2012/4/25"|anomesdia=="2012/4/27"|anomesdia=="2012/4/3"|
anomesdia=="2012/4/4"|anomesdia=="2012/4/6"|anomesdia=="2012/4/8"|
anomesdia=="2012/4/9"|anomesdia=="2012/5/1"|anomesdia=="2012/5/11"|
anomesdia=="2012/5/13"|anomesdia=="2012/5/14"|anomesdia=="2012/5/15"|
anomesdia=="2012/5/17"|anomesdia=="2012/5/18"|anomesdia=="2012/5/2"|
anomesdia=="2012/5/21"|anomesdia=="2012/5/22"|anomesdia=="2012/5/23"|
anomesdia=="2012/5/24"|anomesdia=="2012/5/25"|anomesdia=="2012/5/28"|
anomesdia=="2012/5/29"|anomesdia=="2012/5/3"|anomesdia=="2012/5/30"|
anomesdia=="2012/5/31"|anomesdia=="2012/5/4"|anomesdia=="2012/5/7"|
anomesdia=="2012/5/9"|anomesdia=="2012/6/1"|anomesdia=="2012/6/13"|
anomesdia=="2012/6/14"|anomesdia=="2012/6/15"|anomesdia=="2012/6/16"|
anomesdia=="2012/6/20"|anomesdia=="2012/6/23"|anomesdia=="2012/6/24"|
anomesdia=="2012/6/26"|anomesdia=="2012/6/27"|anomesdia=="2012/6/28"|
anomesdia=="2012/6/29"|anomesdia=="2012/6/30"|anomesdia=="2012/6/4"|
anomesdia=="2012/6/5"|anomesdia=="2012/6/6"|anomesdia=="2012/6/9"|
anomesdia=="2012/7/1"|anomesdia=="2012/7/10"|anomesdia=="2012/7/15"|
anomesdia=="2012/7/16"|anomesdia=="2012/7/17"|anomesdia=="2012/7/18"|
anomesdia=="2012/7/19"|anomesdia=="2012/7/2"|anomesdia=="2012/7/20"|
anomesdia=="2012/7/21"|anomesdia=="2012/7/23"|anomesdia=="2012/7/24"|
anomesdia=="2012/7/25"|anomesdia=="2012/7/26"|anomesdia=="2012/7/28"|
anomesdia=="2012/7/29"|anomesdia=="2012/7/30"|anomesdia=="2012/7/31"|
anomesdia=="2012/7/4"|anomesdia=="2012/7/5"|anomesdia=="2012/7/6"|
anomesdia=="2012/7/7"|anomesdia=="2012/8/1"|anomesdia=="2012/8/11"|
anomesdia=="2012/8/12"|anomesdia=="2012/8/13"|anomesdia=="2012/8/14"|
anomesdia=="2012/8/15"|anomesdia=="2012/8/17"|anomesdia=="2012/8/18"|
anomesdia=="2012/8/2"|anomesdia=="2012/8/20"|anomesdia=="2012/8/21"|
anomesdia=="2012/8/22"|anomesdia=="2012/8/23"|anomesdia=="2012/8/24"|
anomesdia=="2012/8/27"|anomesdia=="2012/8/28"|anomesdia=="2012/8/29"|
anomesdia=="2012/8/3"|anomesdia=="2012/8/30"|anomesdia=="2012/8/31"|
anomesdia=="2012/8/4"|anomesdia=="2012/8/5"|anomesdia=="2012/8/6"|
anomesdia=="2012/8/7"|anomesdia=="2012/8/8"|anomesdia=="2012/8/9"|
anomesdia=="2012/9/1"|anomesdia=="2012/9/10"|anomesdia=="2012/9/12"|
anomesdia=="2012/9/14"|anomesdia=="2012/9/16"|anomesdia=="2012/9/17"|
anomesdia=="2012/9/18"|anomesdia=="2012/9/19"|anomesdia=="2012/9/2"|
anomesdia=="2012/9/21"|anomesdia=="2012/9/24"|anomesdia=="2012/9/25"|
anomesdia=="2012/9/26"|anomesdia=="2012/9/27"|anomesdia=="2012/9/28"|
anomesdia=="2012/9/29"|anomesdia=="2012/9/3"|anomesdia=="2012/9/30"|
anomesdia=="2012/9/4"|anomesdia=="2012/9/6"|anomesdia=="2012/9/7"|
anomesdia=="2012/9/9"|anomesdia=="2013/1/1"|anomesdia=="2013/1/10"|
anomesdia=="2013/1/13"|anomesdia=="2013/1/17"|anomesdia=="2013/1/18"|
anomesdia=="2013/1/2"|anomesdia=="2013/1/20"|anomesdia=="2013/1/21"|
anomesdia=="2013/1/26"|anomesdia=="2013/1/3"|anomesdia=="2013/1/30"|
anomesdia=="2013/1/31"|anomesdia=="2013/1/4"|anomesdia=="2013/1/5"|
anomesdia=="2013/1/7"|anomesdia=="2013/1/8"|anomesdia=="2013/1/9"|
anomesdia=="2013/2/1"|anomesdia=="2013/2/10"|anomesdia=="2013/2/13"|
anomesdia=="2013/2/17"|anomesdia=="2013/2/2"|anomesdia=="2013/2/20"|
anomesdia=="2013/2/21"|anomesdia=="2013/2/23"|anomesdia=="2013/2/24"|
anomesdia=="2013/2/26"|anomesdia=="2013/2/6"|anomesdia=="2013/2/8"|
anomesdia=="2013/3/1"|anomesdia=="2013/3/10"|anomesdia=="2013/3/11"|
anomesdia=="2013/3/12"|anomesdia=="2013/3/13"|anomesdia=="2013/3/14"|
anomesdia=="2013/3/15"|anomesdia=="2013/3/16"|anomesdia=="2013/3/17"|
anomesdia=="2013/3/18"|anomesdia=="2013/3/19"|anomesdia=="2013/3/2"|
anomesdia=="2013/3/20"|anomesdia=="2013/3/21"|anomesdia=="2013/3/22"|
anomesdia=="2013/3/23"|anomesdia=="2013/3/24"|anomesdia=="2013/3/25"|
anomesdia=="2013/3/26"|anomesdia=="2013/3/27"|anomesdia=="2013/3/28"|
anomesdia=="2013/3/29"|anomesdia=="2013/3/3"|anomesdia=="2013/3/30"|
anomesdia=="2013/3/31"|anomesdia=="2013/3/4"|anomesdia=="2013/3/5"|
anomesdia=="2013/3/6"|anomesdia=="2013/3/7"|anomesdia=="2013/3/9"|
anomesdia=="2013/4/10"|anomesdia=="2013/4/11"|anomesdia=="2013/4/12"|
anomesdia=="2013/4/13"|anomesdia=="2013/4/14"|anomesdia=="2013/4/18"|
anomesdia=="2013/4/19"|anomesdia=="2013/4/2"|anomesdia=="2013/4/20"|
anomesdia=="2013/4/21"|anomesdia=="2013/4/22"|anomesdia=="2013/4/25"|
anomesdia=="2013/4/26"|anomesdia=="2013/4/27"|anomesdia=="2013/4/29"|
anomesdia=="2013/4/3"|anomesdia=="2013/4/30"|anomesdia=="2013/4/6"|
anomesdia=="2013/4/7"|anomesdia=="2013/4/8"|anomesdia=="2013/4/9"|
anomesdia=="2013/5/1"|anomesdia=="2013/5/10"|anomesdia=="2013/5/12"|
anomesdia=="2013/5/14"|anomesdia=="2013/5/15"|anomesdia=="2013/5/16"|
anomesdia=="2013/5/18"|anomesdia=="2013/5/2"|anomesdia=="2013/5/20"|
anomesdia=="2013/5/21"|anomesdia=="2013/5/3"|anomesdia=="2013/5/4"|
anomesdia=="2013/5/6"|anomesdia=="2013/5/7"|anomesdia=="2013/5/9"))
```

# Tempo do estudo
```{r , echo = TRUE}
#ano2
ano2=as.numeric(criamae2[,"c00703_cria"])
criamae2$ano2=as.numeric(criamae2[,"c00703_cria"])

#mes2
mes2=as.numeric(criamae2[,"c00702_cria"])
criamae2$mes2=as.numeric(criamae2[,"c00702_cria"])

#ano/mes2
anomes2=paste(ano2,mes2,sep="/",collapse = NULL)
criamae2$anomes2=paste(ano2,mes2,sep="/",collapse = NULL)
```

#Agregando o espaço-tempo
```{r , echo = TRUE}
#capitais/anomes=v0001anomes
v0001=as.numeric(criamae2[,"v0001"])
v0001am=paste(v0001,anomes2,sep="/",collapse = NULL)
criamae2$v0001am=paste(v0001,anomes2,sep="/",collapse = NULL)
v0001anomes=as.factor(criamae2[,"v0001am"])
criamae2$v0001anomes=as.factor(criamae2[,"v0001am"])

```

#Variável dependente: Utilização da TAN
```{r , echo = TRUE}
l008_cria<- as.numeric(criamae2[,"l008_cria"])
l008_cria2=ifelse(l008_cria==1,"1","0")
criamae2$tan=as.numeric(l008_cria2)
```

#Varíaveis de nível 2: Determinantes contextuais anuais
```{r , echo = TRUE}
contextuaisanuais=read.table("contextuaisanuais.txt", header=TRUE, sep="",dec=".")
criamae3=merge(criamae2,contextuaisanuais,by=c('v0001'))
```

#Varíaveis de nível 2: Determinantes contextuais mensais
```{r , echo = TRUE}
esptempo=read.table("esptempo.txt", header=TRUE, sep="\",dec=".",colClasses = c(v0001anomes="character"))
criamae=merge(criamae3,esptempo,by=c('v0001anomes'),all.x = TRUE)
```

#Variáveis de nível 2: Determinantes contextuais centrados na média (verificar matriz de correlação a diante)
```{r , echo = TRUE}
#p_ext_pobres
criamae$p_ext_pobres_c= criamae$p_ext_pobres - mean (criamae$p_ext_pobres)
#c7
criamae$c7_c= criamae$c7 - mean (criamae$c7)
#ct
criamae$ct_c= criamae$ct - mean (criamae$ct)
#cnt
criamae$cnt_c= criamae$cnt - mean (criamae$cnt)
#pomif
criamae$pomif_c= criamae$pomif - mean (criamae$pomif)
#taxami
criamae$taxami_c= criamae$taxami - mean (criamae$taxami)
#taxasc
criamae$taxasc_c= criamae$taxasc - mean (criamae$taxasc)
```

verificando as médias dessas variáveis de contexto, que após a centralização, serão representadas pelo valor ZERO!
```{r , echo = TRUE}
#Proporção de extrema pobreza
mean (criamae$p_ext_pobres)

#Cobertura mensal de nascidos vivos com 7 ou mais consultas pré-natal
mean (criamae$c7)

#Cobertura mensal da triagem auditiva neonatal
mean (criamae$ct)

#Cobertura mensal de testes não treponêmicos para sífilis em gestantes
mean (criamae$cnt)

#Proporção mensal de óbitos em mulheres em idade fértil (10 a 49 anos) investigados
mean (criamae$pomif)

#Taxa mensal de mortalidade infantil	
mean (criamae$taxami)

#Taxa de incidência mensal de sífilis congênita confirmada em menores de 1 ano
mean (criamae$taxasc)
```

#Seleção e recategorização de variáveis de nível 1: Determinantes individuais
```{r , echo = TRUE}
#idade_mae ("18-24", "25-29","30-34","35-39","40-44","45-49")
criamae$idade_mae= factor( findInterval( as.numeric( criamae$c008_mae ) , c( 18 , 25 , 30 ,35 ,40, 45) ) , labels = c(  "18-24", "25-29","30-34","35-39","40-44","45-49" ) )

#raca_mae (antiga):levels(criamae$raca_mae): "Branca"   "Preta"    "Amarela"  "Parda"    "Indígena"

#NOVA: racacor_mae  (Branca, Preta, Amarela ou Indígena, Parda, Amarela ou Indígena)
criamae$racacor_mae= factor( findInterval( as.numeric( criamae$c009_mae ),c( 1,2,3,4,5)) , labels = c( "Branca","Preta","Amarela ou Indígena","Parda", "Amarela ou Indígena"))

#compx
c010_mae=as.numeric(criamae[,"c010_mae"])
c010_mae2=ifelse(c010_mae==1,"1","0")
criamae$compx=factor(as.numeric(c010_mae2 ),levels=c(0,1),labels=c("Não","Sim"))

#atiremu
e001_mae=as.numeric(criamae[,"e001_mae"])
e001_mae2=ifelse(e001_mae==1,"1","0")
criamae$atiremu=factor(as.numeric(e001_mae2),levels=c(0,1),labels=c("Não","Sim"))

#partos_mae: 
criamae$partos_mae= factor( findInterval( as.numeric( criamae$r043_mae ) ,  c( 1,2,3)) , labels = c( "1","2","3 ou mais" ) )

#esf
esf= factor( findInterval( as.numeric( criamae$b001_mae ) ,  c( 1,2,3)) , labels = c( "Sim","Não ou não sabe","Não ou não sabe" ) )
esf=relevel(esf,ref="Não ou não sabe")
criamae$esf=esf

#plano
i001_mae= as.numeric(criamae[,"i001_mae"])
i001_mae2=ifelse(i001_mae==1,"1","0")
criamae$plano=factor(as.numeric(i001_mae2),levels=c(0,1),labels=c("Não","Sim"))

#locpre
s005_mae= as.numeric(criamae[,"s005_mae"])
s005_mae2=ifelse(s005_mae<=3,"0","1")
criamae$locpre=factor(as.numeric(s005_mae2),levels=c(0,1),labels=c("Público","Privado"))

#locparto
criamae$locparto= factor( findInterval( as.numeric( criamae$s047_mae ) ,  c( 1,2,3,4 )) , labels = c("Hospital/maternidade","Outros","Outros","Outros"))

#dauditiva
g014_mae= as.numeric(criamae[,"g014_mae"])
g014_mae2=ifelse(g014_mae==1,"1","0")
criamae$dauditiva=factor(as.numeric(g014_mae2),levels=c(0,1),labels=c("não","sim"))

#consultas7
s004_mae=as.numeric(criamae[,"s004_mae"])
s004_mae2=ifelse(s004_mae>=7,"1","0")
criamae$consultas7=factor(as.numeric(s004_mae2),levels=c(0,1),labels=c("Menos de 7","Mais de 7"))

#Sinais de risco
s01102_mae=as.numeric(criamae[,"s01102_mae"])
s01102_mae2=ifelse(s01102_mae==1,"1","0")
criamae$risco=factor(as.numeric(s01102_mae2),levels=c(0,1),labels=c("não","sim"))

#sifilis 
sifilis= factor( findInterval( as.numeric( criamae$s027_mae ) ,  c( 1,2,3)) , labels = c( "sim","não ou não sabe","não ou não sabe" ) )
sifilis=relevel(sifilis,ref="não ou não sabe")
criamae$sifilis=sifilis

#sifparx
s031_mae=as.numeric(criamae[,"s031_mae"])
s031_mae2=ifelse(s031_mae==1,"1","0")
criamae$sifparx=factor(as.numeric(s031_mae2),levels=c(0,1),labels=c("não","sim"))

#hiv
hiv= factor( findInterval( as.numeric( criamae$s033_mae ) ,  c( 1,2,3)) , labels = c( "sim","não ou não sabe","não ou não sabe" ) )
hiv=relevel(hiv,ref="não ou não sabe")
criamae$hiv=hiv
```

#Escalonamento dos pesos amostrais:  
```{r, include=FALSE}
library(Matrix)
library(sjstats)
```

```{r , echo = TRUE}
criamae=scale_weights(criamae, v0024, pre_pes_full_cria)
```

#Criando objeto survey para a utilização da TAN
```{r , echo = TRUE}
criancas_des=svydesign(ids=~upa_pns,strata=~v0024,data=criamae,weights=~pre_pes_full_cria,nest=TRUE)
```

#Salvando o banco
```{r , echo = TRUE}
save( criancas_des, criamae , file = "TAN.rda" )  
```







































